臺灣基隆地方法院基隆簡易庭民事小額判決
　　原　　　告
　　法定代理人　陳聰旻
　　被　　　告　甲○○
上列當事人間請求給付管理費事件，本院於九十三年十二月二十
二日言詞辯論終結，判決如下：
    主      文
原告之訴駁回。
訴訟費用新台幣壹仟元由原告負擔。
    理由要領
一、原告主張被告為住安城堡公寓大廈之區分所有權人，依住戶
    規約規定，被告每月應繳納新臺幣（下同）一千二百元之管
    理費、二千三百元之停車費，惟被告至今尚積欠九十二年二
    月至同年四月之管理費及停車費合計一萬零五百元未繳，迭
    經催討，被告均置之不理，爰依公寓大廈管理條例第二十一
    條規定，請求被告給付原告一萬零五百元及自支付命令繕本
    。被告則以原告之法定代理人即主任委員陳聰旻非區分所有
    權人，有違住戶規約第五條第三項規定，為當事人不適格；
    又住安城堡公寓大廈九十二年、九十三年之區分所有權人會
    議皆未達法定人數，其會議程序違法，且未經基隆市信義區
    公所核備，應為成立不合法，是其所為之法律行為應自始無
    效等語，資為抗辯。
二、按管理委員會有當事人能力，公寓大廈管理條例第三十八條
    第一項固有明文；惟
　　該條所指之管理委員會，係指依公寓大廈管理條例合法成立
  之管理委員會而言，
  　，苟管理委員會並非依公寓大廈管理條例之規定合法成立，
    自無以管理委員會之名義擔任原告之餘地，此觀諸該法條之
    文義自明。又公寓大廈應成立管理委員會或推選管理負責人
    ；公寓大廈成立管理委員會者，應由管理委員互推一人為主
    任委員，主任委員對外代表管理委員會。設有管理委員會者
    ，其主任委員、管理委員之選任、解任、權限與其委員人數
    、召集方式及事務執行方法，非經載明於規約者，不生效力
    ，公寓大廈管理條例第二十九條第一項、第二項、公寓大廈
    管理條例施行細則第二條第二款分別定有明文。
三、查住安城堡公寓大廈管理規約第五條第三項規定：「主任委
    員、委員及財務委員，由區分所有權人，並實際住於本大樓
    者任之」，且上開管理規約第七條第五項亦規定：「主任委
    員、副主任委員、財務委員及管理委員喪失區分所有權人資
    格及喪失住戶資格者，即當然解任」，足見擔任主任委員除
    需實際居住於原告所管理之住安城堡公寓大廈外，亦必須具
    備區分所有權人資格方可。原告自承其法定代理人陳聰旻並
    非區分所有權人（見本院九十三年十一月十八日言詞辯論筆
    錄），從而原告之法定代理人陳聰旻當選無效，其提起訴訟
    ，即不合法，是被告抗辯原告法定代理人非區分所有權人，
    提起本件訴訟並非合法等語，應予採信。
四、兩造其餘攻擊防禦方法及所提其他證據，於判決之結果無影
    響，爰不一一審酌，併此敘明。
五、訴訟費用一千元由原告負擔。
中　　華　　民　　國　　93　　年　　12　　月　　31　　日
                  基隆簡易庭法  官  林玉珮
以上為正本係照原本作成。
對於本件判決如有不服，應於收受送達後二十日內向本院提出上
訴書狀，上訴於本院合議庭，並按他造當事人之人數附具繕本。
當事人之上訴，非以判決違背法令為理由不得為之，上訴狀應記
載上訴理由，表明下列各款事項：
(一)原判決所違背之法令及其具體內容。
(二)依訴訟資料可認為原判決有違背法令之具體事實。
中　　華　　民　　國　　94　　年　　1 　　月　　3 　　日
                            書記官  湯惠芳
